臺灣高雄地方法院刑事判決　　　　　　　96年度訴字第4773號
公　訴　人　臺灣高雄地方法院檢察署檢察官
被　　　告　乙○○
上列被告因偽造文書等案件，經檢察官提起公訴（96年度偵字第
25315 號），被告就被訴事實為有罪之陳述，經合議庭裁定由受
命法官獨任進行簡式審判程序，並判決如下：
    主  文
乙○○犯行使偽造私文書捌罪，各處有期徒刑月，各減為有期
徒刑壹月又拾伍日。應執行有期徒刑捌月。緩刑貳年。
    事  實
一、乙○○與其胞妹即行為時未滿18歲之少女利○○（民國78年
    5 月2 日生，因另行在網路上輸入丙○○下列信用卡資料向
    紅楊科技股份有限公司、因思銳遊戲總局股份有限公司購買
    遊戲點數，而涉詐欺、偽造文書罪嫌，經臺灣高雄少年法院
    以96年度少護字第508 號裁定易以訓誡在案），於95年9 月
    間某日，一起利用FOXY軟體搜尋、下載音樂時，無意間下載
    到丙○○所持有之玉山商業銀行股份有限公司（下稱玉山銀
    行）0000000000000000號（起訴書誤載為0000000000000000
    0 號）信用卡卡號、有效日期及信用卡背面之3 碼檢核碼等
    資料。乙○○見有利可圖，竟獨自於附表編號1 至8 所示之
    日期，在高雄縣鳳山市○○街62巷1 弄3 號住處、高雄縣鳳
    山市○○路478 號「橘子天堂」網咖店等處，分別意圖為自
    己不法所有，而基於行使偽造準私文書以詐欺得利之犯意，
    上網連線至附表所示之遊戲橘子數位科技股份有限公司（下
    稱遊戲橘子公司）、SO-NET、綠界科技股份有限公司（下稱
    綠界公司）、財團法人台灣金融研訓院（下稱金融研訓院）
    所架設之網頁，輸入前述丙○○之信用卡卡號、有效期間及
    檢核碼等資料，以此方式偽造丙○○同意由乙○○申購如附
    表所示遊戲儲值點數及考試報名費之電磁紀錄準私文書，表
    示持卡人向遊戲橘子公司、SO-NET、綠界公司、金融研訓院
    確認各該筆信用卡交易，並據以請求信用卡發卡行玉山銀行
    撥付各該筆消費款項之旨，再將該等電磁紀錄準私文書均予
    以傳送刷卡而行使之，而致遊戲橘子公司、SO-NET、綠界公
    司、金融研訓院均陷於錯誤，誤認為係真正持卡人丙○○本
    身刷卡或乙○○已得其同意刷卡消費，允以該信用卡刷卡消
    費，金融研訓院乃同意乙○○報考，及各該公司因此將相當
    於附表編號1 、2 、4 至8 所示消費金額之虛擬遊戲儲值點
    數悉數加值至乙○○所開設之遊戲橘子帳號BAH^ayumis之帳
    戶內，而取得免於支付報名費及使用虛擬網路遊戲點數之不
    法利益，並由玉山銀行先代墊各該筆款項，足生損害於丙○
    ○、玉山銀行及遊戲橘子公司、SO-NET、綠界公司、金融研
    訓院。嗣因丙○○發現其上揭玉山銀行信用卡遭盜刷，報警
    處理，經警循線追查，始悉上情。
二、案經玉山銀行訴由高雄縣政府警察局鳳山分局報告臺灣高雄
    地方法院檢察署檢察官偵查起訴。
    理  由
一、本件被告乙○○所犯係死刑、無期徒刑、最輕本刑為3 年以
    上有期徒刑以外之罪，其於準備程序中就被訴事實為有罪之
    陳述，經法官告知簡式審判程序之旨，並聽取公訴人、被告
    之意見後，本院合議庭認為適宜而裁定由受命法官獨任進行
    簡式審判程序，先予敘明。
二、上揭事實，業據被告於警詢、偵查及本院審理中均坦承不諱
    ，核與證人即被害人丙○○於警詢中指述、證人即告訴代理
    人丁○○、邱獻楠分別於警詢、偵查中指證之情節相符，並
    據證人即被告之妹利○○於警詢中證述明確，復有受理刑事
    案件報案三聯單、切結書、信用卡交易明細表、EZPOS 帳務
    管理訂單查詢、中華電信數據通訊分公司中區客服中心回覆
    單、通聯調閱查詢單各1 份、簽帳紀錄調閱資料4 紙、銀行
    調單回覆資料12份、綠界公司刷卡交易紀錄2 紙在卷可憑，
    足見被告自白核與事實相符，洵堪採為論罪科刑之依據。從
    而，本件事證明確，被告上揭犯行堪以認定，應予依法論科
    。
三、按「在紙上或物品上之文字、符號、圖畫、照像，依習慣或
    特約，足以為表示其用意之證明者，關於本章及本章以外各
    罪，以文書論。錄音、錄影或電磁紀錄，藉機器或電腦之處
    理所顯示之聲音、影像或符號，足以為表示其用意之證明者
    ，亦同。」，刑法第220條定有明文。而在網路上填載個人
    資料、信用卡卡號以購買物品，依據習慣或特約，單從形式
    上觀察，即足以知悉係表示由信用卡持卡人本人使用該信用
    卡之證明，此與持卡人親自刷卡簽帳之情形無分軒輊，屬刑
    法第220 條第2 項所稱之以電磁紀錄表示其用意證明之準文
    書自明。次按，刑法第339 條第2 項之詐欺得利罪，以得財
    產上不法之利益為要件，例如取得債權、免除債務之類。若
    詐得現實之財物，即與財產上不法之利益有別，應屬同條第
    1 項之範圍，最高法院著有25年非字第119 號判例可供參照
    。則被告向如附表所示各該公司、機構施用詐術，乃係獲得
    免於支付報名費用及獲取虛擬遊戲點數使用，並非取得現實
    之財物，應認取得財產上不法之利益。是核被告所為，均係
    犯刑法第216 條、第210 條、第220 條第2 項之行使偽造準
    文書罪及同法第339 條第2 項詐欺得利罪。其偽造準私文書
    之低度行為為行使之高度行為所吸收，不另論罪。又被告於
    附表編號1 、編號4 至8 各該編號所示之時間內，雖均有於
    同1 日多次輸入丙○○之信用卡資料以購買網路遊戲點數之
    行為，然其時間各別密接、地點及購買點數之對象各均相同
    ，數次行為之獨立性甚為薄弱，係行為接續而完成整個犯罪
    ，顯係基於單一犯意接續所為，應各論以接續犯之一罪。被
    告各以一輸入丙○○信用卡資料購買網路遊戲點數或支付報
    名費之行為，同時觸犯上開詐欺得利、行使偽造文書等2 構
    成要件不同之罪名，為想像競合犯，各應從一重之行使偽造
    私文書罪論處。被告所犯上開附表編號1 至8 所示之8 罪間
    ，犯意各別，行為不同，應予分論併罰之。再起訴書附表編
    號7 誤載犯罪日期為95年10月20日，惟此經公訴人當庭更正
    ，本院爰以更正後之犯罪事實審理之。茲審酌被告於無意間
    得知他人信用卡資料後，竟起貪念，以該等非法手段獲取利
    益，已破壞信用卡之交易金融秩序，雖造成損害，然念其以
    往並無前科，有臺灣高雄地方法院檢察署刑案資料查註紀錄
    表、臺灣高等法院被告前案紀錄表1 份在卷可稽，且被告犯
    後坦承犯行，並已與告訴人達成和解而賠付全部和解金額，
    業據告訴代理人邱獻楠於偵查中陳明在卷，並有卷附和解書
    1 紙可憑，可認被告確有悔意，犯後態度良好，及考量其犯
    罪之動機、手段、所獲取之利益多寡等一切情狀，各量處如
    主文所示之刑。再按「中華民國九十六年罪犯減刑條例」業
    經總統於96年7 月4 日公布，同年7 月16日施行，本件被告
    所犯上開8 罪之時間，均係在96年4 月24日以前，且其所犯
    罪名與宣告刑，核符該條例第2 條第3 款規定，且無第3 條
    所列不予減刑之情形，本件即各應於減刑後，依同條例第7
    條規定於判決主文同時諭知其宣告刑及減得之刑，並定其應
    執行之刑，以示懲儆。末查，被告未曾受有期徒刑以上刑之
    宣告，因一時失慮致罹刑典，經此次教訓，當能知所警惕，
    信無再犯之虞，本院認所宣告之刑以暫不執行為適當，併宣
    告緩刑2 年，以啟自新。又本院衡量依被告犯罪情節、業與
    告訴人和解並清償全部欠款等情，認並無對所宣告緩刑附加
    條件之必要，附此敘明。
據上論斷，應依刑事訴訟法第273 條之1 第1 項、第299 條第1
項前段，刑法第216 條、第210 條、第220 條第2 項、第339 條
第2 項、第55條、第51條第5 款、第74條第1 項第1 款，刑法施
行法第1 條之1 ，中華民國九十六年罪犯減刑條例第2 條第1 項
第3 款、第7 條、第10條第1 項，判決如主文。
本案經檢察官甲○○到庭執行職務。
中　　華　　民　　國　　96　　年　　12　　月　　26　　日
                  刑事第十三庭  法　官  黃苙荌
以上正本證明與原本無異。
如不服本判決應於收受本判決後10日內向本院提出上訴書狀，並
應敘述具體理由，如未敘述上訴理由者，應於上訴期間屆滿後20
日內補提理由書狀於本院（均須按他造當事人之人數附繕本）「
切勿逕送上級法院」。
中　　華　　民　　國　　96　　年　　12　　月　　28　　日
                                書記官  郭育秀
附表：
┌──┬──────────┬───────────┬────┬─────┐
│編號│刷卡時間            │商店名稱              │購買商品│刷卡金額  │
│    │                    │                      │或利益  │（新台幣）│
├──┼──────────┼───────────┼────┼─────┤
│1   │95年9月13日22時4分  │遊戲橘子數位科技股份有│網路遊戲│300元     │
│    │                    │限公司                │點數    │          │
│    ├──────────┼───────────┼────┼─────┤
│    │95年9月13日23時13分 │同上                  │同上    │400元     │
├──┼──────────┼───────────┼────┼─────┤
│2   │95年9月14日14時37分 │同上                  │同上    │300元     │
├──┼──────────┼───────────┼────┼─────┤
│3   │95年9月25日23時57分 │財團法人台灣金融研訓院│中國鋼鐵│300元     │
│    │                    │                      │師級職位│          │
│    │                    │                      │商業管理│          │
│    │                    │                      │報名費  │          │
├──┼──────────┼───────────┼────┼─────┤
│4   │95年10月4日16時30分 │SO-NET                │網路遊戲│1,400元   │
│    │                    │                      │點數    │          │
│    ├──────────┼───────────┼────┼─────┤
│    │95年10月4日17時55分 │同上                  │同上    │1,027元   │
├──┼──────────┼───────────┼────┼─────┤
│5   │95年10月11日18時47分│同上                  │同上    │710元     │
│    ├──────────┼───────────┼────┼─────┤
│    │95年10月11日18時49分│同上                  │同上    │1,420元   │
│    ├──────────┼───────────┼────┼─────┤
│    │95年10月11日20時53分│同上                  │同上    │359元     │
├──┼──────────┼───────────┼────┼─────┤
│6   │95年10月16日19時36分│綠界科技股份有限公司  │同上    │6,180元   │
│    ├──────────┼───────────┼────┼─────┤
│    │95年10月16日19時44分│同上                  │同上    │3,090元   │
├──┼──────────┼───────────┼────┼─────┤
│7   │95年10月18日22時33分│SO-NET                │同上    │710元     │
│    ├──────────┼───────────┼────┼─────┤
│    │95年10月18日22時35分│同上                  │同上    │1,420元   │
│    ├──────────┼───────────┼────┼─────┤
│    │95年10月18日22時38分│同上                  │同上    │359元     │
├──┼──────────┼───────────┼────┼─────┤
│8   │95年11月2日19時40分 │同上                  │同上    │690元     │
│    ├──────────┼───────────┼────┼─────┤
│    │95年11月2日19時42分 │同上                  │同上    │690元     │
│    ├──────────┼───────────┼────┼─────┤
│    │95年11月2日19時47分 │同上                  │同上    │359元     │
│    ├──────────┼───────────┼────┼─────┤
│    │95年11月2日21時9分  │同上                  │同上    │690元     │
├──┼──────────┴───────────┴────┴─────┤
│合計│20,404元                                                          │
└──┴─────────────────────────────────┘
所犯法條
中華民國刑法第210條
（偽造變造私文書罪）
偽造、變造私文書，足以生損害於公眾或他人者，處5年以下有
期徒刑。
中華民國刑法第216條
（行使偽造變造或登載不實之文書罪）
行使第210條至第215條之文書者，依偽造、變造文書或登載不實
事項或使登載不實事項之規定處斷。
中華民國刑法第339條
（普通詐欺罪）
意圖為自己或第三人不法之所有，以詐術使人將本人或第三人之
物交付者，處5年以下有期徒刑、拘役或科或併科1千元以下罰金
。
以前項方法得財產上不法之利益或使第三人得之者，亦同。
前二項之未遂犯罰之。
